# 关于丧失控制权属于一揽子交易的

提问人：cheerfullife 时间：2014-09-01 17:38:28
关于丧失控制权属于一揽子交易的，在第一次处置股权时，企业还没有丧失控制权，但是基于双方合同安排，以后期间实际上是会通过再次处置股权而丧失控制权的，从而仅对被投资方拥有重大影响，那么在第一次处置股权时，我们在个别报表中对剩余股权是否就需要按照权益法追溯调整？是否需要区分不同情况不同处理？

回答人：chenyiwei
在控制权尚未丧失时，个别报表层面尚不需要按权益法进行追溯调整。追溯调整应发生在丧失控制权之日。有可能在第一次处置股权时尚未丧失控制权。